臺灣高等法院刑事判決　　　　　　　　　　　　　　九十一年度上訴字第三五○號
　　上　訴　人
　　即　被　告　甲○○
右上訴人因毒品危害防制條例案件，不服臺灣桃園地方法院九十年度訴字第一二三四
號，中華民國九十年九月三日第一審判決（起訴案號：臺灣桃園地方法院檢察署九十
年度偵字第一○三七二號），提起上訴，本院判決如左︰
    主  文
原判決撤銷。
甲○○連續轉讓第二級毒品，累犯，處有期徒刑捌月。
    事  實
一、甲○○前於民國八十四年間因傷害案件，經台灣板橋地方法院判處有期徒刑三月
    ，於八十五年五月二十日易科罰金執行完畢，仍不知悔改，復基於概括之犯意，
    自九十年二月起至同年四月十八日止，在吳依凡位於桃園縣中壢市○○路三三○
    號十六樓之八租住處內，連續轉讓第二級毒品安非他命予吳依凡非法施用六次。
    嗣於九十年四月十八日下午三時三十分許，為警在上址循線查獲。
二、案經桃園縣警察局中壢分局報請臺灣桃園地方法院檢察署檢察官偵查起訴。
    理  由
一、訊據上訴人即被告甲○○，矢口否認有右揭犯行，辯稱：安非他命是我與吳依凡
    合資購買共同施用的，並無轉讓犯行云云，惟查右揭事實，業據被告於檢察官及
    原審訊問時，坦承不諱，且稱：「九十年二月起搬到中華路，----我因有工作，
    就免費送毒品給她吸用」、「我在施用時，如果她在，她要吸用就拿去吸用，因
    為當時我住在她們租的房子，沒有出租金，所以我在吸用安非他命時，她要吸的
    話就會給她吸用」、「從九十年二月份起開始，到被查獲為止共用六、七次」等
    語（見偵查卷第五十二頁、原審卷第十六頁）核與證人吳依凡於檢察官及原審到
    庭證稱（見偵查卷第五十八頁背、原審卷第十七頁）情節相符，按被告及證人吳
    依凡雖均陳稱被告轉讓供吳依凡非法施用之安非他命有六、七次，而無法確定究
    為六次或七次，惟本院依被告及吳依凡歷次之供述情節研判，應認較有利於被告
    之轉讓行為為六次；是本件事證明確，被告犯行洵堪認定，至被告所辯係與吳依
    凡共同買安非他命一起來吸食云云，核與其初供及吳依凡之供證不符，顯係飾卸
    之詞，不足採信。
二、按安非他命係屬第二級毒品，依法不得轉讓等，核被告所為，係犯毒品危害防制
    條例第八條第二項之轉讓第二級毒品罪。其持有第二級毒品之行為，為轉讓之高
    度行為所吸收，不另論罪，又被告先後六次轉讓第二級毒品安非他命之行為，時
    間緊接，所犯係犯罪構成要件相同之罪名，顯係基於概括犯意為之，為連續犯，
    應以一罪論，並加重其刑。且被告有如事實欄所載之犯罪、科刑及執行之情形，
    此有本院被告全國前案紀錄表一份在卷可稽，其於五年內再犯本案有期徒刑以上
    之罪，為累犯，應依刑法第四十七條規定，遞加重其刑。
三、原審認被告罪證明確，予以論罪科刑，固非無見，惟查原判決事實未具體認定被
    告轉讓第二級毒品之次數為六次，而泛稱六、七次，且原判決適用毒品危害防制
    條例論罪科刑，惟據上論斷欄並未引用刑法第十一條前段，均有未洽；被告上訴
    意旨仍執前詞否認犯罪，雖無足取，惟原審判決既有上開可議之處，自屬無可維
    持，應由本院予以撤銷改判，爰審酌被告與吳依凡係朋友關係，且轉讓毒品之次
    數僅六次，危害尚非重大，及其犯罪後之態度尚屬良好等一切情狀，量處有期徒
    刑捌月，以示懲儆。
據上論斷，應依刑事訴訟法第三百六十九條第一項前段、第三百六十四條、第二百九
十九條第一項前段，毒品危害防制條例第八條第二項，刑法第十一條前段、第五十六
條、第四十七條，判決如主文。
本案經檢察劉斐玲到庭執行職務。
中     華      民      國    九十一    年      二       月    二十六    日
                            臺灣高等法院刑事第十五庭
                                審判長法  官  房  阿  生
                                      法  官  雷  元  結
                                      法  官  蔡  光  治
右正本證明與原本無異。
如不服本判決應於收受送達後十日內向本院提出上訴書狀，其未敘述上訴之理由者並
得於提起上訴後十日內向本院補提理由書（均須按他造當事人之人數附繕本）。
                                      書記官  王  才  生
中      華      民      國    九十一    年      三      月      五      日
附錄：本案論罪科刑法條全文
毒品危害防制條例第八條第二項
轉讓第二級毒品者，處六月以上五年以下有期徒刑。
